臺灣屏東地方法院刑事判決　　　　　　　 94年度訴字第900號
公　訴　人　臺灣屏東地方法院檢察署檢察官
被　　　告　甲○○
上列被告因違反毒品危害防制條例案件，經檢察官提起公訴（94
年度毒偵字第2115號），嗣被告於本院準備程序進行中先就被訴
事實為有罪之陳述，本院告知被告簡式審判程序之旨，並聽取當
事人之意見後，裁定改由受命法官獨任依簡式審判程序審理，本
院判決如下：
    主  文
甲○○連續施用第一級毒品，累犯，處有期徒刑拾壹月，扣案之
注射針筒貳支沒收銷燬之。又施用第二級毒品，累犯，處有期徒
刑伍月。應執行有期徒刑壹年壹月。扣案之注射針筒貳支沒收銷
燬之。
    事  實
一、甲○○前因施用毒品案件，經本院以90年度毒聲字第205 號
    裁定令入戒治處所施以強制戒治，嗣於民國90年10月19日因
    停止戒治出監，然於交付保護管束期間內，又遭撤銷停止戒
    治，接續執行戒治殘期，而於92年8 月16日執行完畢出監釋
    放，並業經臺灣屏東地方法院檢察署檢察官於92年8 月20日
    ，以92年度戒毒偵字第105 號為不起訴處分確定。嗣又因違
    反毒品危害防制條例案件，經本院以93年度訴字第264 號判
    決有期徒刑7 月及4 月，應執行有期徒刑9 月，於93年12月
    13日確定，並於94年7 月11日因縮短刑期執行完畢出監。詎
    仍未戒除吸食毒品之惡習，復基於施用第一級毒品海洛因之
    概括犯意，自94年8 月1 日中午某時起至同年月8 日13時許
    止，以一天左右一次之頻率，在屏東縣枋寮鄉○○村○○路
    104 號住處，以注射針筒摻水注射於腳上之方式，連續施用
    第一級毒品海洛因多次；另基於施用第二級毒品甲基安非他
    命之犯意，於94年8 月9 日10時30分往前回溯72小時內之某
    時許，在上開住處，以將甲基安非他命置入玻璃球內以吸管
    連接濾水器，以火燒烤燃燒成煙並吸食之方式，施用第二級
    毒品甲基安非他命1 次。嗣為警於93年8 月9 日8 時5 分許
    ，在上開住處查獲，並扣得注射針筒2 支。
二、案經屏東縣警察局潮州分局報請臺灣屏東地方法院檢察署檢
    察官偵查起訴。
    理  由
一、訊據被告甲○○對於上揭犯罪事實均坦承不諱，復查：
（一）經警於查獲被告當日10時30分所採之尿液送驗結果，係呈
      嗎啡及甲基安非他命陽性反應，此有毒品案件受檢人尿液
      採證編號姓名對照表、台灣檢驗科技股份有限公司94年8
      月15日編號KＺ000000000000 號濫用藥物尿液檢驗報告各1
      份在卷可稽。
（二）此外，本件尚有注射針筒2 支扣案可稽，該等物品經送鑑
      定，亦確認其上含有第一級毒品海洛因之殘留，此分別有
      高雄醫學大學附設中和紀念醫院94年10月11日編號9410-9
      8 號及9410-99 號檢驗報告附卷可參，核與被告施用本件
      第一級毒品海洛因所使用或預備之物相符，益見被告確有
      施用第一級毒品海洛因無誤。
（三）再查，甲○○前因施用毒品案件，經本院以90年度毒聲字
      第205 號裁定令入戒治處所施以強制戒治，嗣於90年10月
      19日因停止戒治出監，然於交付保護管束期間內，又遭撤
      銷停止戒治，接續執行戒治殘期，而於92年8 月16日執行
      完畢出監釋放，並業經臺灣屏東地方法院檢察署檢察官於
      92年8 月20日，以92年度戒毒偵字第105 號為不起訴處分
      確定之事實，有臺灣高等法院被告全國前案紀錄表1 份在
      卷可按。是被告於強制戒治執行完畢釋放後5 年內再犯施
      用毒品之罪甚明。
（四）綜上所述，被告前曾犯施用毒品，且於強制戒治執行完畢
      釋放後，5 年內再犯本件施用毒品，事證應屬明確，其犯
      行應堪認定。
二、查海洛因及甲基安非他命分屬毒品危害防制條例第2 條第2
    項第1 款所規定之第一級毒品及同條項第2 款所規定之第二
    級毒品，核被告所為，係犯毒品危害防制條例第10條第1 項
    施用第一級毒品罪及同條第2 項施用第二級毒品罪。被告持
    有毒品，復進而施用，其持有毒品之低度行為，為施用毒品
    之高度行為所吸收，均不另論罪。被告先後施用第一級毒品
    海洛因之犯行，時間緊接，所犯構成要件相同，顯係基於概
    括犯意為之，為連續犯，依刑法第56條規定，以一罪論，並
    加重其刑。被告所犯上開二罪間，犯意各別，罪名不同，應
    分論併罰之。又被告前因違反毒品危害防制條例案件，經本
    院以93年度訴字第264 號判決有期徒刑7 月及4 月，應執行
    有期徒刑9 月，於93年12月13日確定，並於94年7 月11日因
    縮短刑期執行完畢出監之事實，有臺灣高等法院被告前案紀
    錄表在卷可參，其受有期徒刑執行完畢後5 年以內再犯有期
    徒刑以上刑之本罪，為累犯，應依法各加重其刑，並就施用
    第一級毒品之部分遞加重之。爰審酌被告施用毒品，足以戕
    害其身心，滋生其他犯罪，惡化治安，嚴重損及公益，且被
    告前甫經強制戒治、判刑執行，竟再為本件施用毒品犯行，
    顯見其不思悔改，自制力亦顯不佳；惟另考量被告於犯後即
    能坦承犯行，而其施用毒品行為於本質上係屬自我戕害行為
    ，反社會性之程度應屬較低等一切情狀，酌情分別量處如主
    文所示之刑，並定其應執行之刑，以資懲儆。
三、扣案之注射針筒2 支，經鑑定結果，均含有第一級毒品海洛
    因之殘留，有高雄醫學大學附設中和紀念醫院94年10月11日
    9410-98 號及9410-99 號檢驗報告2 紙在卷可參，因客觀上
    均已無法與殘留之海洛因完全析離，應視同毒品，依毒品危
    害防制條例第18條第1 項前段之規定沒收銷燬之。
據上論斷，應依刑事訴訟法第273 條之1 第1 項、第299 條第1
項前段，毒品危害防制條例第10條第1 項、第2 項、第18條第1
項前段，刑法第11條、第56條、第51條第5 款，判決如主文。
本件經檢察官吳岳輝到庭執行職務。
中　　華　　民　　國　　94　　年　　11　　月　　14　　日
                  刑事第一庭      法  官  羅培毓
以上正本證明與原本無異。
如不服本判決應於收受本判決送達後十日內向本院提出上訴書狀
，其未敘述上訴理由者，並得於提起上訴後十日內向本院補提理
由書狀（均須按他造當事人之人數附繕本）「切勿逕送上級法院
」
中　　華　　民　　國　　94　　年　　11　　月　　14　　日
                                  書記官 張儷薾
附錄本判決論罪科刑法條：
毒品危害防制條例第10條
施用第一級毒品者，處六月以上五年以下有期徒刑。
施用第二級毒品者，處三年以下有期徒刑。
